# 金融租赁企业一般风险准备问题

提问人：helen_lan 时间：2019-02-19 14:55:30
陈版，请教一个金融租赁企业一般风险准备计提的问题：
根据财政部发财金 [2012]20 号关于印发《金融企业准备金计提管理办法》
的通知，里面对金融企业一般风险准备计提的规定是这样的：金融企业应当根据自身实际情况，选择内部模型法或标准法对风险资产所面临的风险状况定量分析，确定潜在风险估计值。对于潜在风险估计值高于资产减值准备的差额，计提一般准备。当潜在风险估计值低于资产减值准备时，可不计提一般准备。一般准备余额原则上不得低于风险资产期末余额的 1.5%。
根据财政部发财金 [2007]23 号财政部关于印发《金融企业财务规则--实施指南》的通知，里面对金融租赁企业一般风险准备的计提的规定是这样的：从事金融租赁业务的金融企业, 应按本年实现净利润的1% 提取一般风险准备金, 用于弥补亏损, 不得用于分红、转增资本。
两个文件都未废止，但具体规定有差异，实际操作时，应该怎么处理？

回答人：chenyiwei
个人理解是按照 “新法优于旧法” 的规定处理，即优先执行 2012 年度的规定。同时还需考虑银保监会的监管规定。另外，按照财金 [2012]20号文计提的一般准备，实际上是预期信用损失和按照 2006 版金融工具准则确认的已发生信用损失之间的差额。这样，日后执行新金融工具准则后，估计对一般准备的计提方法还需要再调整。